最　高　行　政　法　院　裁　定
　　　　　　　　　　　　　　　　　　 96年度裁字第01606號
抗　告　人　甲○○
上列抗告人因與相對人臺北市政府警察局交通大隊間刑事事件，
對於中華民國95年10月13日臺北高等行政法院95年度訴字第1945
號裁定提起抗告，本院裁定如下︰
　　主  文
抗告駁回。
抗告訴訟費用由抗告人負擔。
　　理  由
一、按抗告法院認抗告為不合法或無理由者，應為駁回抗告之裁
    定。
二、抗告人於原審主張台北市政府警察局交通警察大隊（下稱臺
    北市交通大隊）違法濫權，於民國95年5月8日以北市警交大
    執字第09531975900號書函（下稱系爭書函），通知必須繳
    交拖吊費、保管費新台幣（下同）1萬餘元方可領回車輛，
    而其轄區大同分局交通警察分隊於94年12月22日給伊之「車
    輛保管限期領回通知單」（下稱系爭通知單）上之日期卻為
    94年9月27日。抗告人爭執其所有車身號碼4ＤＮ－003201重
    型機車遭警拖吊，臺北市交通大隊違法濫權計算其機車之移
    置費、保管費及保管費之起算日期，請求撤銷系爭書函；臺
    北市交通大隊大同分局交通警察分隊有關系爭通知單，是否
    涉及刑法之偽造文書行為等，請求查明承辦人員是否涉犯偽
    造文書。原審裁定以：（一）就抗告人爭執有關系爭通知單
    涉及偽造文書部分：此部分抗告人係對臺北市交通大隊所屬
    大同分局交通警察分隊承辦人員，是否涉有刑法偽造文書行
    為之指控，核屬普通法院管轄之國家刑罰權訴追之刑事案件
    ，非屬行政法院審判權限，抗告人向原審法院起訴與法未合
    ，原審法院並無審判權，爰不命補正相對人機關，予以駁回
    ，先予敘明。（二）至抗告人爭執有關其所有重型機車之移
    置費及保管費部分：抗告人於收受系爭書函後，如有不服有
    關通知領回其機車之移置費、保管費費率及起算日期之內容
    ，自可依法於法定期限內提起訴願，表達不服之意思。抗告
    人於收受上開系爭書函後，固以「聲明異議書」向臺北市政
    府警察局交通警察大隊聲明異議，足知抗告人未待訴願機關
    處理，即逕行提起本件行政訴訟，亦與行政訴訟法第4條第1
    項之規定未符，爰不命補正相對人機關，予以駁回。又本件
    抗告人訴訟既不合法，則其實體上之主張與陳述，自無庸審
    酌，併此敘明。
三、抗告意旨略謂：抗告人於向臺北市交通大隊聲明異議時，經
    百般刁難拒絕收受，有相關證據資料佐證，原裁定認抗告人
    未經訴願程序，實難令抗告人甘服；相對人扣押車輛係以直
    接騎走抗告人之重型機車方式，未以拖吊為之，何來拖吊費
    用？不應扣押而扣押，何來移置費用及保管費用？為此，請
    求廢棄原裁定等語。惟查原裁定以抗告人未經訴願程序，依
    行政訴訟法第107條第1項第10款規定予以駁回，並無不合，
    抗告人僅執其個人主觀之意見，指摘原裁定不當，自難認其
    抗告為有理由，應予駁回。另抗告意旨除求為廢棄原裁定外
    ，並聲明無條件返還原扣押車輛、給付抗告人自車輛扣押日
    起迄還車日止所受損害每日新台幣（下同）100元及車輛維
    修費用15萬元等，惟此給付聲明之部分核屬訴之追加，按於
    上訴審程序，不得為訴之變更、追加或提起反訴。行政訴訟
    法第238條第2項定有明文。抗告人復於本院為訴之追加，自
    為法所不許，亦應一併駁回。
四、依行政訴訟法第104條、民事訴訟法第95條、第78條，裁定
    如主文。
中　　華　　民　　國　　96　　年　　7　　 月　　19　　日
                  第二庭審判長法  官　鄭　淑　貞
                              法  官  黃　合　文
                              法  官　吳　明　鴻
                              法  官　鄭　小　康
                              法  官　帥　嘉　寶
以  上  正  本  證  明  與  原  本  無  異
中　　華　　民　　國　　96　　年　　7　　 月　　19　　日
　　　　　　　　　　　　　　　書記官　郭　育　玎
